臺灣高雄地方法院刑事判決　　　　　　　96年度易字第1927號
公　訴　人　臺灣高雄地方法院檢察署檢察官
被　　　告　甲○○
　　　　　　　　　　現於臺灣高雄監獄（另案執行）
上列被告因竊盜案件，經檢察官提起公訴（95年度偵字第25952
號），本院判決如下：
    主  文
甲○○竊盜，處有期徒刑捌月，減為有期徒刑肆月，如易科罰金
，以銀元參佰元即新臺幣玖佰元折算壹日。
    事  實
一、甲○○與丙○○係網友，其經由網際網路與丙○○談話時，
    得知丙○○失戀心情不佳，甲○○見有機可趁，遂意圖為自
    己不法之所有，於民國95年6 月25日某時於藉口邀請丙○○
    一同外出散心，並以翌日（26日）為週一需上班為由，交代
    丙○○要將上班所需物品一併攜出。嗣於當日下午6 時許，
    甲○○即駕駛以陳懿芳名義承租之車號1993-MJ 自小客車搭
    載丙○○外出，二人同日夜間欲投宿在高雄市三民區○○○
    路221 號佳宏飯店第501 室時，甲○○告知丙○○可先將上
    班所需物品放在該車後座，因其駕駛停放於飯店停車場之自
    小客車有防盜系統，且事後會幫丙○○將車上物品拿進房間
    ，丙○○不疑有他，二人隨即共宿在該房間，詎許良佑隨後
    趁丙○○於翌日凌晨4 時許熟睡之際，徒手竊取丙○○置於
    該車後座手提包中如附表所示之行電電腦、PDA 及現金新臺
    幣4,000 元及置放在飯店501 室房間床頭如附表之行動電話
    1 支，並將空手提包放入飯店房間衣櫃佯裝無異樣後，於95
    年6 月26日上午7 時許駕前揭自小客車逃逸無蹤，嗣因丙○
    ○睡醒後發現上開物品失竊，遂報警查辦始悉上情。
二、案經丙○○訴由高雄市政府警察局三民第一分局移送台灣高
    雄地方法院檢察署檢察官偵查起訴。
    理  由
壹、程序部分
一、按被告以外之人於偵查中向檢察官所為陳述，除顯有不可信
    之情況者外，得為證據，同法第159 條之1 第2 項定有明文
    。本件證人即告訴人丙○○、證人陳懿芳於檢察官偵查中所
    為之陳述，業經具結，且本院審酌無顯不可信之情況，依上
    說明，其於偵查中之證言自均具有證據能力。
二、證人丙○○、陳懿芳於警詢中之證述，性質雖屬傳聞證據，
    但經本院準備程序詢以對證據能力之意見，並於審理時予以
    提示，告以要旨，經檢察官及被告表示意見，檢察官及被告
    均未於言詞辯論終結前，對該證據內容異議，依刑事訴訟法
    第159 條之5 第2 項規定，應具有證據能力。
貳、實體部分
一、訊據被告甲○○固坦承於上開時、地與告訴人丙○○出遊，
    並於當晚投宿於佳宏飯店，嗣於翌日清晨在告訴人未睡醒前
    即駕車離開飯店之事實，惟矢口否認有何竊盜之犯行，辯稱
    ：其未取走告訴人手提包中之物品，亦未取走告訴人之手機
    ，當天早上因叫不醒告訴人，所以才先行離開云云。經查：
（一）被告於上開時、地與告訴人丙○○出遊，並於當晚投宿於
      佳宏飯店，嗣於翌日清晨在告訴人未睡醒前即駕車離開飯
      店之事實，業據被告自承不諱，核與告訴人即證人丙○○
      之證述相符。而證人丙○○所有門號0000000000號SIM 卡
      隨即於95年6 月26日離開飯店之當日即申請掛失並補辦新
      卡等情，亦據證人丙○○證述在卷，並有和信電訊股份有
      限公司96年3 月22日函覆等資料附卷可稽，是此部份之事
      實，均堪確認。
（二）被告甲○○固辯稱：其未取走告訴人手提包中之物品，亦
      未取走告訴人之手機，當天早上因叫不醒告訴人，所以才
      先行離開云云。惟查，被告於95年6 月25日邀請證人丙○
      ○一同外出散心，並以翌日為週一需上班為由，交代證人
      丙○○將附表所示上班所需物品攜出，兩人當晚投宿於佳
      宏飯店，嗣證人丙○○於翌日起床後，發現附表所示之物
      均已失竊，而被告亦不知去向之事實，業據證人丙○○於
      審理時證述在卷，並證稱：被告邀約其出門時有交代要攜
      帶上班所需物品，當時因心情不佳，失去判斷能力，所以
      聽從被告的話將上開物品攜出，當晚於投宿飯店的時候，
      因其手上有提一些吃的東西，而被告表示其車有防盜系統
      ，且之後會幫忙把東西拿上去，所以才未將上開物品帶回
      房間，翌日其起床後，發現被告不在，而其手提包內之電
      腦、PDA 及現金等物均已失竊，置於床頭之手機也不見了
      ，且嗣後均聯絡不到被告等語（參本院卷第42頁）。審之
      證人丙○○於上開物品失竊後，旋於當日即前往掛失補辦
      手機之SIM 卡之情，已如前述，且證人丙○○於事後係透
      過車籍資料，始找到被告租車之友人陳懿芳並詢問被告去
      向之時，其神情焦急、難過，並於偵查中證述時，亦有神
      情焦急、態度激動之情狀，此亦據證人丙○○、陳懿芳於
      偵查時證述在卷（參偵卷第40、41頁），再參以證人丙○
      ○與被告僅係認識3 天之網友，素無仇隙，衡情當無設詞
      攀陷被告之理，是證人丙○○證述其上開物品於當日被告
      不告而別後即失竊之情，應屬非虛。另被告於95年6 月26
      日早上離開飯店房間時，亦有將房門鎖上等情，業據被告
      供呈在卷（參本院卷第23頁），又丙○○其當日睡醒時，
      飯店房間上鎖且無遭他人入侵跡象，亦經證人丙○○證述
      在卷（參本院卷第43頁），若謂上開物品非待於同一房間
      之被告所取，則如何能信？況被告既自承事先已答應當天
      早上要搭載證人丙○○上班，又何以失約獨留證人丙○○
      於房間內而逕自離去？並於證人丙○○東西失竊後，即未
      再與證人丙○○聯繫，其經友人陳懿芳告知丙○○東西失
      竊後，仍不敢出面與證人丙○○澄清此事等情（參本院卷
      第41頁），足認被告確有畏罪情虛之情狀，是其辯稱：其
      未竊取丙○○東西云云，顯係事後卸責之詞，不足採信。
      從而，本件事證明確，被告竊盜犯行堪以認定。
二、核被告甲○○所為，係犯刑法第320 條第1 項之普通竊盜罪
    。又行為後法律有變更者，適用行為時之法律。但行為後之
    法律有利於行為人者，適用最有利於行為人之法律，刑法第
    2 條第1 項定有明文。而修正前刑法第41條第1 項關於易科
    罰金折算標準，依廢止前罰金罰鍰提高標準條例第2 條前段
    及現行法規所定貨幣單位折算新臺幣條例第2 條之規定，就
    其原定數額提高為100 倍折算1 日，即以銀元300 元折算1
    日，經折算新臺幣後，應以新臺幣900 元折算為1 日；而依
    修正後刑法第41條第1 項前段規定：「犯最重本刑為5 年以
    下有期徒刑以下之刑之罪，而受6 個月以下有期徒刑或拘役
    之宣告者，得以新臺幣1 千元、2 千元或3 千元折算1 日，
    易科罰金。」，經比較修正前後之易科罰金折算標準，應以
    舊法之規定，較有利於被告，從而，依刑法第2 條第1 項前
    段之規定，自應適用行為時法，亦即修正前刑法（本判決因
    未科處被告罰金刑，故就罰金刑之部分無新舊法比較之適用
    ）。爰審酌被告貪圖小利，竟以網際網路為媒介，利用女子
    重視名節，受害後害怕張揚之心態，趁機行竊，造成告訴人
    財產損失與心理創傷甚鉅，且犯後猶矢口否認犯行，態度不
    佳，量刑本不宜從輕，惟考量其犯罪手段尚屬平和、竊得財
    物之價值等其他一切情狀，量處如主文所示之刑，又被告上
    開犯行係於96年4 月24日前所犯，經核符合中華民國96年罪
    犯減刑條例第2 條第1 項第3 款之規定，爰依法減刑如主文
    所示之刑，並依修正前刑法第41條第1 項前段之規定諭知易
    科罰金之折算標準，以示懲儆。至公訴人雖請求本院量處比
    起訴書所載更重之刑度，然本院審酌上述情況，認以量處如
    主文所示之刑，較為適當，併此指明。
據上論斷，應依刑事訴訟法第299 條第1 項前段，刑法第2 條第
1 項前段、第320 條第1 項，修正前刑法第41條第1 項前段，廢
止前罰金罰鍰提高標準條例第2 條，刑法施行法第1 條之1 ，中
華民國96年罪犯減刑條例第2 條第1 項第3 款、第7 條、第9 條
，判決如主文。
本案經檢察官乙○○到庭執行職務。
中　　華　　民　　國　　96　　年　　8 　　月　　30　　日
                  刑事第八庭  審判長法　官  李政庭
                                    法  官  賴文姍
                                    法  官  王俊彥
以上正本證明與原本無異。
如不服本判決應於收受本判決後10日內向本院提出上訴書狀，並
應敘述具體理由，如未敘述上訴理由者，應於上訴期間屆滿後20
日內補提理由書狀於本院（均須按他造當事人之人數附繕本）「
切勿逕送上級法院」。
中　　華　　民　　國　　96　　年　　8 　　月　　30　　日
　　　　　　　　　　　　　　　　　  書記官  鄭永媚
┌──────────────────────────┐
│附表：                                              │
├────┬───┬──────┬──┬───────┤
│品名　  │廠牌  │型號        │數量│價值（新台幣）│
├────┼───┼──────┼──┼───────┤
│行動電腦│華碩  │3000型      │1台 │3萬1,000元    │
├────┼───┼──────┼──┼───────┤
│行動電話│NOKIA │3230型      │1支 │1萬2,000元    │
├────┼───┼──────┼──┼───────┤
│PDA     │HP    │IPAQ POCKET │1台 │1萬5,000元    │
│        │      │PC2000型    │    │              │
├────┼───┼──────┼──┼───────┤
│現金    │      │            │    │   4,000元    │
└────┴───┴──────┴──┴───────┘
附錄本判決論罪之法條：
刑法第320 條第1 項
（普通竊盜罪、竊佔罪）
意圖為自己或第三人不法之所有，而竊取他人之動產者，為竊盜
罪，處5 年以下有期徒刑、拘役或5 百元以下罰金。
